# 以权益结算的股份支付是否应当作为关联交易披露

提问人：zengfengxia 时间：2012-03-06 10:28:32
如题，请教版主及诸位，实际控制人将其持有的股份低价转让给公司员工，构成以权益结算的关联交易，在公司账面视同大股东捐赠确认资本公积，是否需要将此事项同时在关联交易披露？

回答人：chenyiwei
这种情况理论上说也属于关联交易（关联方为本会计主体承担费用），但在实务中，通常是在专门的“股份支付”部分中披露，在关联交易部分中就不再重复披露。